臺灣臺中地方法院刑事判決　　　　　　100年度簡上字第196號
上　訴　人　黃士豪
即　被　告
上列上訴人因賭博案件，不服臺灣臺中地方法院臺中簡易庭100
年度中簡字第765號中華民國100年3月28日第一審簡易判決（聲
請簡易判決處刑書案號：臺灣臺中地方法院檢察署100年度偵字
第3064、3065、3731號），提起上訴，本院管轄之第二審合議庭
，判決如下：
    主    文
原判決關於黃士豪部分撤銷。
黃士豪共同意圖營利，聚眾賭博，處有期徒刑月，如易科罰金
，以新臺幣壹仟元折算壹日。扣案如附表所示之物，均沒收。
    犯罪事實
一、陳朝敬（其涉犯共同意圖營利，聚眾賭博罪，業經原審判處
    有期徒刑5月，如易科罰金，以新臺幣1000元折算1日確定）
    與經營「天下運動網」運動簽賭網站（網址：http//ag.ts9
    988.net/）之姓名年籍不詳、綽號「阿成」之成年男子共同
    基於反覆實施意圖營利供給賭博場所、聚眾賭博及在公眾得
    出入之場所賭博財物之犯意聯絡，自民國（下同）99年1月
    間起，由陳朝敬向綽號「阿成」之成年男子取得該運動簽賭
    網站之帳號、密碼及新臺幣（下同）2000萬元之簽賭信用額
    度後，即在其位於臺中市西屯區○○○街32號13樓之2住處
    ，利用其所有電腦1台（含主機、螢幕、鍵盤、滑鼠）透過
    網際網路連結至該運動簽賭網站，並以其所有行動電話1支
    （含門號0000000000號、0000000000號SIM卡各1張）與簽賭
    賭客聯絡，而聚集不特定之賭客，下注簽賭美國職棒、中華
    職棒、職籃或足球，進行職業運動網路簽賭。陳朝敬又自99
    年8月間起，招攬與其等具有共同犯意聯絡之黃士豪，再透
    過黃士豪招攬與其等具有共同犯意聯絡之李志鴻（綽號「阿
    凱」，其涉犯共同意圖營利，聚眾賭博罪，業經原審判處有
    期徒刑3月，如易科罰金，以新臺幣1000元折算1日確定）參
    與該運動簽賭網站，並提供該運動簽賭網站之帳號、密碼及
    額度予黃士豪、李志鴻，由黃士豪自99年8月間起，在其位
    於臺中市○○區○○路1段8號15樓之6住處，利用其所有Ace
    r筆記型電腦1台透過網際網路連結至該運動簽賭網站，而聚
    集不特定之賭客，下注簽賭美國職棒、中華職棒、職籃或足
    球，進行職業運動網路簽賭；李志鴻亦自99年8月間起，在
    其位於臺中市○○區○○路348號9樓之3住處，利用其所有
    電腦1台（含主機、螢幕、鍵盤、滑鼠）透過網際網路連結
    至該運動簽賭網站，並以其所有行動電話1支（含門號00000
    00000號SIM卡1張）與簽賭賭客聯絡，而聚集不特定之賭客
    ，下注簽賭美國職棒、中華職棒、職籃或足球，進行職業運
    動網路簽賭。賭法係以有比賽之隊伍為簽賭對象，每注100
    元至1萬元不等，以比賽之結果決定輸贏，凡押中比賽結果
    者，即可得依網站預設之賠率表計算應獲取之賭金；未押中
    者，所繳之賭金則歸綽號「阿成」之成年男子、陳朝敬、黃
    士豪、李志鴻等人所有。嗣於100年1月初某日，黃士豪因另
    涉毒品案件為警查獲時，發現黃士豪（其因毒品案件於100
    年1月6日遭羈押在法務部矯正署臺中看守所）有經營運動簽
    賭網站，而於100年1月19日借提黃士豪，經黃士豪於同日中
    午12時30分許，帶同員警至其位於臺中市○○區○○路1段8
    號15樓之6住處，起獲扣得其所有供本件經營網路簽賭犯罪
    所用Acer筆記型電腦1台；又於100年1月31日中午12時10分
    許，經警持本院所核發搜索票，至陳朝敬位於臺中市西屯區
    ○○○街32號13樓之2住處搜索查獲，並扣得其所有供本件
    經營網路簽賭犯罪所用電腦1台（含主機、螢幕、鍵盤、滑
    鼠）、所有供與賭客聯絡犯罪所用行動電話1支（含門號000
    0000000號、0000000000號SIM卡各1張）、所有供簽賭記帳
    犯罪所用帳單4張；再於100年1月31日下午1時35分許，經警
    持本院所核發搜索票，至李志鴻位於臺中市○○區○○路
    348號9樓之3住處搜索查獲，並扣得其所有供本件經營網路
    簽賭犯罪所用電腦1台（含主機、螢幕、鍵盤、滑鼠）、所
    有供與賭客聯絡犯罪所用行動電話1支（含門號0000000000
    號SIM卡1張）、所有供簽賭記帳犯罪所用帳單4張。
二、案經臺中市政府警察局清水分局報請臺灣臺中地方法院檢察
    署偵查後聲請簡易判決處刑。
    理    由
一、按被告以外之人（包括證人、鑑定人、告訴人、被害人及共
    同被告等）於審判外之陳述雖不符刑事訴訟法第159條之1至
    之4等4條之規定，而經當事人於審判程序同意作為證據，法
    院審酌該言詞陳述或書面陳述作成時之情況，認為適當者，
    亦得為證據；當事人、代理人或辯護人於法院調查證據時，
    知有刑事訴訟法第159條第1項不得為證據之情形，而未於言
    詞辯論終結前聲明異議者，視為有前項之同意，同法第159
    條之5定有明文。立法意旨在於傳聞證據未經當事人之反對
    詰問予以核實，原則上先予排除。惟若當事人已放棄反對詰
    問權，於審判程序中表明同意該等傳聞證據可作為證據；或
    於言詞辯論終結前未聲明異議，基於尊重當事人對傳聞證據
    之處分權，及證據資料愈豐富，愈有助於真實發見之理念，
    且強化言詞辯論主義，使訴訟程序得以順暢進行，上開傳聞
    證據亦均具有證據能力。查檢察官、上訴人即被告黃士豪對
    於本案共犯陳朝敬、李志鴻於警、偵訊之供述及卷內文書卷
    證資料，並未就有合於刑事訴訟法第159條第1項不得為證據
    之情形於本院言詞辯論終結前聲明異議，且共犯陳朝敬、李
    志鴻於警、偵訊之供述及卷內文書卷證資料，亦經本院於審
    理期日逐一提示、朗讀，並告以要旨，本院覆審酌共犯陳朝
    敬、李志鴻於警、偵訊之供述筆錄製成、卷內文書卷證資料
    取得，並無證據顯示有何違背程序規定情事，依據上述之說
    明，均應具有證據能力。
二、上揭犯罪事實，業據上訴人即被告（以下稱被告）黃士豪於
    警詢、偵查中及本院行準備程序、審理時均坦承不諱，核與
    共犯李志鴻、陳朝敬分別於警詢、偵查中供述之情節相符，
    並有查獲現場及蒐證照片計17張（被告黃士豪部分5張、共
    犯陳朝敬部分10張、共犯李志鴻部分2張）、扣案帳單8張（
    共犯陳朝敬、李志鴻各為4張）附卷與被告黃士豪、共犯陳
    朝敬、李志鴻所有供本件經營網路簽賭、與賭客聯絡所用如
    附表編號1至3、5至6號所示之物扣案可憑，足見被告之自白
    與事實相符。本件事證明確，被告犯行堪以認定。
三、按刑法第268條規定之「供給賭博場所」，係指提供特定處
    所供人從事賭博行為而言，只要有一定之場所供人賭博財物
    即可，非謂須有可供人前往之一定空間場地始足當之，電話
    、傳真、網路均可為傳達賭博之訊息，例如營利意圖而提供
    網址供人賭博財物者，亦屬提供賭博場所之一種，而以傳真
    或電話簽注號碼賭博財物，與親自到場簽注賭博財物，僅係
    行為方式不同，並不影響其犯罪行為之認定（最高法院94年
    度臺非字第265號判決參照）。核被告黃士豪所為，係犯刑
    法第266條第1項前段之普通賭博罪及第268條之意圖營利供
    給賭博場所與意圖營利聚眾賭博罪。被告黃士豪自99年8月
    間起至100年1月6日遭羈押在法務部矯正署臺中看守所（見
    臺灣高等法院被告前案紀錄表）前止，與共犯陳朝敬、李志
    鴻、綽號「阿成」之成年男子就上開犯行，均有犯意聯絡及
    行為分擔，應論以共同正犯。又刑事法若干犯罪行為態樣，
    本質上原具有反覆、延續實行之特徵，立法時既予特別歸類
    ，定為犯罪構成要件之行為要素，則行為人基於概括之犯意
    ，在密切接近之一定時、地持續實行之複次行為，倘依社會
    通念，於客觀上認為符合一個反覆、延續性之行為觀念者，
    於刑法評價上，即應僅成立一罪。學理上所稱「集合犯」之
    職業性、營業性或收集性等具有重複特質之犯罪均屬之，例
    如經營、從事業務、收集、販賣、製造、散布等行為概念者
    是（最高法院95年度台上字第1079號判決參照）。是被告黃
    士豪經營簽賭網站，與不特定賭客對賭財物、意圖營利供給
    賭博場所及聚眾賭博，本質上即含有反覆實施性質，應論以
    集合犯之實質上一罪。又被告黃士豪所犯賭博、意圖營利供
    給賭博場所及聚眾賭博3罪間，係一行為同時觸犯上開3罪名
    之想像競合犯，應依刑法第55條前段之規定，從情節較重之
    意圖營利聚眾賭博罪處斷。被告上訴意旨以原審判決量刑太
    重，請求從輕量處有期徒刑2月云云，惟按關於刑之量定，
    係實體法上賦予法院得為自由裁量之事項，倘其未有逾越法
    律所規定之範圍，或濫用其權限，即不得任意指為違法（最
    高法院75年台上字第7033號判例參照），本件被告上訴並未
    指明原審判決有何濫用裁量權或逾越裁量範圍之情事，是其
    請求從輕量處有期徒刑2月云云，雖無理由，但本件就扣案
    如附表編號3、6所示行動電話2支、如附表編號4、7所示帳
    單計8張部分，係共犯陳朝敬、李志鴻所有供與賭客聯絡及
    記帳犯罪所用之物，依法均併予宣告沒收外，另在共犯李志
    鴻上開住處查扣之傳真對帳單5張，係共犯李志鴻經營台灣
    大樂透、香港六合彩網路簽賭記帳所用之物，此經共犯李志
    鴻於100年1月31日偵查中供明在卷，尚非共犯李志鴻經營本
    件運動網路簽賭所用之物，應不予宣告沒收，原審判決竟於
    主文此部分諭知沒收扣案帳單14張（按本件扣案帳單合計應
    為13張）及門號0000000000號、0000000000號、0000000000
    號行動電話各1支（均含同門號SIM卡各1枚），尚有未洽，
    自應由本院將原審判決關於被告黃士豪部分撤銷改判。爰審
    酌被告不知循合法途徑獲取所需，竟藉經營網路簽賭獲取不
    法利益，及其犯罪之動機、目的、手段、簽賭規模，對社會
    所生危害與犯罪後坦承犯行，態度尚稱良好等一切情狀，量
    處如主文所示之刑，並諭知易科罰金之折算標準。扣案如附
    表所示之物，係被告黃士豪及共犯陳朝敬、李志鴻所有供本
    件經營網路簽賭、與賭客聯絡及記帳犯罪所用之物，已據其
    等3人分別於警、偵訊中供明在卷，依法均併予宣告沒收。
四、據上論斷，應依刑事訴訟法第455條之1第1項、第3項、第36
    9條第1項前段、第364條、第299條第1項前段，刑法第28條
    、第266條第1項前段、第268條、第55條前段、第41條第1項
    前段、第38條第1項第2款，刑法施行法第1條之1第1項、第2
    項前段，判決如主文。
本案經檢察官蔡志明到庭執行職務。
中    華    民    國   100    年    6     月    30    日
                  刑事第一庭    審判長法  官  許旭聖
                                      法  官  廖穗蓁
                                      法  官  朱光國
上正本證明與原本無異。
本件不得上訴。
                                      書記官  巫偉凱
中    華    民    國   100    年    6     月    30    日
附表：
┌─┬──────────┬──┬───┬──────────┐
│編│     物品名稱       │數量│所有人│備註                │
│號│                    │    │      │                    │
├─┼──────────┼──┼───┼──────────┤
│1 │Acer筆記型電腦      │1台 │黃士豪│黃士豪所有供本件經營│
│  │                    │    │      │網路簽賭犯罪所用    │
├─┼──────────┼──┼───┼──────────┤
│2 │電腦（含主機、螢幕、│1台 │陳朝敬│陳朝敬所有供本件經營│
│  │鍵盤、滑鼠）        │    │      │網路簽賭犯罪所用    │
├─┼──────────┼──┼───┼──────────┤
│3 │行動電話（含門號0918│1支 │陳朝敬│陳朝敬所有供本件經營│
│  │231844號、0000000000│    │      │網路簽賭與賭客聯絡犯│
│  │號SIM卡各1張）      │    │      │罪所用              │
├─┼──────────┼──┼───┼──────────┤
│4 │帳單                │4張 │陳朝敬│陳朝敬所有供本件經營│
│  │                    │    │      │網路簽賭記帳犯罪所用│
├─┼──────────┼──┼───┼──────────┤
│5 │電腦（含主機、螢幕、│1台 │李志鴻│李志鴻所有供本件經營│
│  │鍵盤、滑鼠）        │    │      │網路簽賭犯罪所用    │
├─┼──────────┼──┼───┼──────────┤
│6 │行動電話（含門號0938│1支 │李志鴻│李志鴻所有供本件經營│
│  │519850號SIM卡1張）  │    │      │網路簽賭與賭客聯絡犯│
│  │                    │    │      │罪所用              │
├─┼──────────┼──┼───┼──────────┤
│7 │帳單                │4張 │李志鴻│李志鴻所有供本件經營│
│  │                    │    │      │網路簽賭記帳犯罪所用│
└─┴──────────┴──┴───┴──────────┘
附錄本案論罪科刑法條
刑法第266條：
在公共場所或公眾得出入之場所賭博財物者，處1千元以下罰金
。但以供人暫時娛樂之物為賭者，不在此限。
當場賭博之器具與在賭檯或兌換籌碼處之財物，不問屬於犯人與
否，沒收之。
刑法第268條：
意圖營利，供給賭博場所或聚眾賭博者，處3年以下有期徒刑，
得併科3千元以下罰金。